臺灣高等法院臺中分院刑事裁定　　　　　　　　　　　九十三年度抗字第六五七號
　　抗　告　人
　　即　被　告　甲○○
右列抗告人因沒入保證金案件，不服臺灣台中地方法院中華民國九十三年九月二十九
日裁定（九十三年度聲字第二六三二號）提起抗告，本院裁定如左：
      主  文
抗告駁回。
      理  由
一、本件抗告意旨略以：抗告人已另向最高法院檢察署聲請非常上訴，且本件原檢察
    署已囑託台灣雲林地方法院檢察署代為執行，因此抗告人並無逃匿，而且抗告人
    至今並未收到任何通知文件，且提起再審及聲請檢察官提出非常上訴，抗告人並
    無原裁定所載之情事，是原裁定顯有未當，為此提起抗告，請求撤銷原裁定云云
    。
二、按：具保之被告逃匿者，應命具保人繳納指定之保證金額，並沒入之。不繳納者
    ，強制執行。保證金已繳納者，沒入之。前項規定，於檢察官依第九十三條第三
    項但書及第二百二十八條第四項命具保者，準用之，刑事訴訟法第一百一十八條
    定有明文。經查：本件抗告人即被告甲○○前因違反槍砲彈藥刀械管制條例案件
    ，經台灣台中地方法院檢察署檢察官指定保證金新台幣一萬元，由具保人王月里
    繳納後，已將抗告人釋放。抗告人所犯上開之罪經法院判決有罪確定後，經台灣
    台中地方法院檢察署檢察官按址合法傳喚其到案執行，復合法通知具保人王月里
    ，抗告人均未到案；又經同署分別函請台中市警察局第五分局派警拘提抗告人，
    及囑託台灣雲林地方法院檢察署拘提抗告人，據覆：該址並無被拘人甲○○此人
    ，或被拘人行蹤不明，無法拘提到案等情，有刑事保證金收據一份、法務部戶役
    政連結作業系統之戶籍資料二份、送達執行傳票、通知公文之台灣台中地方法院
    檢察署送達證書四份、台中地方法院檢察署檢察官拘票一份、台灣雲林地方法院
    檢察署無法拘提抗告人到案之函文一份等在卷可憑。抗告人既經合法傳喚而未到
    案執行，又因上開情由無法拘提到案，自屬逃匿；台灣台中地方法院檢察署因而
    聲請原審法院沒入上開保證金，原審法院准檢察官之聲請將具保人王月里所繳納
    之保證金新台幣一萬元裁定沒入，於法並無不合。又，聲請再審並無停止刑罰執
  行之效力，刑事訴訟法第四百三十條前段定有明文；再，法無明文規定向最高法
    院檢察署聲請提起非常上訴，應停止刑罰之執行。是抗告意旨以其已聲請再審及
    聲請提起非常上訴為由，認原裁定不當，亦屬無據。抗告人空言恣意指摘原裁定
    不當，為無理由，應予駁回。
三、據上論結，應依刑事訴訟法第四百十二條，裁定如主文。
中      華      民      國      九十三      年    十    月    二十五    日
                                   臺灣高等法院臺中分院刑事第四庭
                                         審判長法  官  洪  耀  宗
                                               法  官  劉  登  俊
                                               法　官  江  德  千
右正本證明與原本無異。
不得再抗告。
                                               書記官  吳　麗　琴
中     華     民     國     九十三     年      十      月    二十六     日
                                                              　　　　　Ｆ
